# 政府原投入土地，现要求用货币置换

提问人：rqb 时间：2013-01-08 11:59:02
1 、原投入时土地使用权：借：无形资产 1500 万，货：实收资本 1500 万，摊销时：借：费用 300 万，货：土地累计摊销 300 万。 2 、现国家要求把土地置换回去，评估值 4000 万，借：银行存款 4000 ，货：无形资产 1200 万，资本公积 2800 万。 3 、后又将土地买回，借：无形资产 4000 万，贷：银行存款 4000 。 4 、这样一来，企业什么都没做就多增加了无形资产和资本公积 2800 万，对吗？错在哪里？有相关文件吗？

回答人：chenyiwei
这里的关键要确定“政府以货币置换该土地”和“企业购回该土地”这两项交易是否存在关联（应作为一揽子交易作为一个整体处理），还是互相独立、各自有合理的商业目的（应分开处理）。另外还要考虑 4000 万是否代表了该土地目前的公允价值。总体上，这两项交易发生的间隔日期越近，表明实质上应属于一揽子交易的可能性越大。如果应分开处理的，则企业目前的处理是合理的；如果应作为一揽子交易处理的，则不能确认土地的增值和资本公积。